臺灣士林地方法院民事判決　　　　　　　95年度訴字第1125號
原　　　告　乙○○
被　　　告　甲○○
　　　　　　丙○○
上列當事人間損害賠償事件，本院於中華民國96年2 月7 日言詞
辯論終結，判決如下：
    主  文
原告之訴及假執行之聲請均駁回。
訴訟費用新台幣壹萬肆仟柒佰壹拾陸元由原告負擔。
    事實及理由
甲、程序方面：
    按「訴狀送達後，原告不得將原訴變更或追加他訴，但有下
    列情形之一者，不在此限：二請求之基礎事實同一者。」，
    民事訴訟法第255 條第1 項第2 款定有明文。查本件原告起
    訴時原係請求被告連帶賠償新台幣（下同）1,030,037 元及
    自起訴狀繕本送達翌日起至清償日止，按年息百分五計算之
    利息，嗣經原告數次變更聲明，末於民國96年1 月31日提出
    準備書狀將上開聲明變更為「被告甲○○或被告丙○○應賠
    償原告1,345,313 元及自民事準備書狀送達翌日起至清償日
    止，按年息百分之五計算之利息。」核其變更所依據之基礎
    事實均同一，揆諸前開法條規定，自應予准許。
乙、實體方面：
一、原告起訴主張：原告於92年11月24日向被告甲○○購得門牌
    號碼台北市○○區○○路2 段39號3 樓房屋（下稱系爭房屋
    ），系爭房屋靠馬路邊窗外當花架之欄杆（下稱系爭花架）
    係在被告甲○○交屋前之92年間請被告丙○○承攬施作，系
    爭花架第4 格中間一格下方並無支撐，旁邊亦未固定，外表
    看不出有何異樣，於93年10月7 日10時50分許，原告為整理
    放置在系爭花架上遭因颱風吹亂之假花，爬上系爭花架，因
    花架欄杆無法支撐原告之重量，造成因此原告跌落至2 樓頂
    ，受有左臀部裂傷、兩肘瘀青等傷害。被告丙○○得知後於
    93年10月12日派員至系爭房屋，在系爭花架第4 格下方拴上
    30 支 螺絲以補強固定。原告因受有上開傷害支出醫藥費35
    ,222 元 、看護費100,000 元、減少勞動能力之損失206,46
    6 元、計程車資3,625 元、精神慰撫金1,000,000 元。被告
    甲○○交付有瑕疵之系爭花架，造成原告受傷，爰依民法第
    227 條、第227 條之1 、第195 條、第224 條及物之瑕疵擔
    保責任之法律關係請求被告甲○○賠償。被告丙○○承攬施
    作之系爭花架，因偷工減料不具期待之安全性，造成原告受
    傷，爰依消費者保護法第7 條、民法第191 條之1 、第184
    條第1 項前段、第195 條等規定請求被告丙○○賠償等語。
    並聲明：(一)被告甲○○或被告丙○○應賠償原告1,345,313
    元及自民事準備書狀送達翌日起至清償日止，按年息百分之
    五計算之利息。(二)願供擔保，請准宣告假執行。
二、被告甲○○則以：系爭房屋當時約定是現況交屋，交屋當時
    原告並未告知系爭花架有任何瑕疵，縱令原告因爬上系爭花
    架後跌落造成受傷，也是個人之疏忽及使用不當所造成之危
    險，並非被告可以預見，因依常情，一般人不會爬上花架自
    陷危險。況當初會設置系爭花架僅是為擺設幾盆假花用以遮
    蔽屋前加油站雜亂之視野，非基於載人之考量，系爭花架自
    無任何瑕疵，被告甲○○既已將具有擺設盆栽功能之系爭花
    架依現狀點交給原告，並無債務不履行之情形等語。並聲明
    ：駁回原告之訴。
三、被告丙○○則以：原告以伊施作系爭花架有偷工減料，未於
    第4 格花架下少栓角架、螺絲，造成原告爬上系爭花架後跌
    落造成受傷等情，對於伊提出之業務過失傷害之告訴，業據
    檢察官為不起訴處分確定，足認系爭花架之施作並無原告所
    主張偷工減料之情形等語。並聲明：駁回原告之訴。
四、整理兩造不爭執之事實：
  (一)系爭花架係92年間由被告甲○○請被告丙○○承攬施作。原
    告則於92年11月24日向被告甲○○購得系爭房屋，當時有簽
    立買賣契約書（本院卷69頁至74頁），依第14條約定以現況
    交屋，被告甲○○已將包含系爭花架之系爭房屋以現狀交付
    予原告。
  (二)原告以被告丙○○施作系爭花架有偷工減料，未於第4 格花
    架下少栓角架、螺絲，造成原告爬上系爭花架後跌落造成受
    傷等情，對於丙○○提出之業務過失傷害告訴，業據台灣士
    林地方法院檢察署檢察官為不起訴處分（94年度偵字第7734
    號），嗣經原告聲請再議，業由台灣高等法院檢察署以95年
    度上聲議字第241 號處分書駁回再議確定。
五、整理兩造之爭點：
  (一)被告甲○○就系爭房屋之買賣，所交付之系爭花架，是否有
    債務不履行之情形？原告主張其受有損害，其數額若干？
  (二)被告丙○○就安裝之系爭花架有無偷工減料之情形？原告主
    張應就其損害負賠償責任，是否可採？
六、得心證之理由：
  (一)按出賣人依民法第354 條第1 項規定，負有擔保其物依民法
    第373 條之規定危險移轉於買受人時，無滅失或減少其價值
    之瑕疵，亦無滅失或減少其通常效用，或契約預定效用之瑕
    疵。而所謂物之瑕疵係指存在於物之缺點而言。凡依通常交
    易觀念，或依當事人之決定，認為物應具備之價值、效用或
    品質而不具備者，方得認為物有瑕疵，合先說明。經查，原
    告固主張被告甲○○所交付之系爭花架具有無法承載原告重
    量之「物之瑕疵」云云，然查，花架之設置本僅須具備擺設
    及承載花器、盆栽之效用即可，並無須兼具供人攀爬使用之
    效用，故縱令系爭花架確實無法承載原告攀爬之重量，亦不
    能因此認為被告甲○○所交付之系爭花架具有物之瑕疵。而
    被告甲○○既已依買賣契約之約定將包含系爭花架之系爭房
    屋以現狀交付予原告，也無不完全給付或其他債務不履行之
    情形，則原告依民法第227 條、第227 條之1 、第195 條、
    第224 條及物之瑕疵擔保責任之法律關係請求被告甲○○賠
    償醫藥費、看護費、減少勞動能力之損失、計程車資、精神
    慰撫金（下稱原告主張所受之損害），均無理由。
  (二)原告另主張被告丙○○就安裝之系爭花架第4 格中間一格下
    方並無支撐，旁邊亦未固定，有偷工減料，造成原告受傷而
    受有損害云云，然被告丙○○已否認有任何偷工減料之情形
    ，並辯稱原告以此主張因爬上系爭花架後跌落造成受傷，對
    於丙○○提出之業務過失傷害告訴，業據為不起訴處分確定
    （見上開整理兩造不爭執之事實(二)）等語。經查，系爭花架
    第4 格中間一格下方固未裝設角架支撐，然原告既不否認被
    告甲○○交付系爭花架後，上方仍置放假花等盆栽，則被告
    丙○○當時所安裝之花架迄今仍具備擺設及承載花器、盆栽
    之效用，自可認為原告就就系爭花架之通常使用，並無發生
    損害，應具合理期待之安全性，尚難認被告丙○○有何偷工
    減料造成原告損害之情形，則原告主張被告丙○○安裝之系
    爭花架，有偷工減料不具期待之安全性，造成原告受傷等情
    ，依消費者保護法第7 條、民法第191 條之1 、第184 條第
    1 項前段、第195 條等規定請求被告丙○○賠償原告主張所
    受之損害，也無理由。
七、綜上所述，系爭花架僅須具備擺設及承載花器、盆栽之效用
    ，而無須兼具供人攀爬使用之效用，原告不能以系爭花架無
    法承載原告攀爬之重量為由，認為系爭花架有物之瑕疵。而
    被告甲○○既已依買賣契約之約定將包含系爭花架之系爭房
    屋以現狀交付予原告，亦無不完全給付或其他債務不履行之
    情形，從而原告依民法第227 條、第227 條之1 、第195 條
    、第224 條及物之瑕疵擔保責任之法律關係請求被告甲○○
    賠償原告主張所受之損害，均屬無據。又原告迄今仍在系爭
    花架上置放假花等盆栽，自可認被告丙○○所安裝之花架仍
    具備擺設及承載花器、盆栽之效用，可由原告為通常之使用
    ，並無發生損害，具有合理期待之安全性，難認被告丙○○
    有何偷工減料造成原告損害之情形，從而，原告依消費者保
    護法第7 條、民法第191 條之1 、第184 條第1 項前段、第
    195 條等規定請求被告丙○○賠償原告主張所受之損害，也
    無依據。又原告受敗訴判決，其假執行之聲請即失所依據，
    應併予駁回之。
八、本件事證已臻明確，兩造其餘攻擊防禦方法及舉證，核與判
    決無影響，毋庸一一論列，併此敘明。
九、據上論結，本件原告之訴為無理由，依民事訴訟法第78條、
    第87條第1 項，判決如主文。
中　　華　　民　　國　　96　　年　　3 　　月　　2 　　日
                  民事第二庭  法  官  林政佑
以上正本證明與原本無異。
如對本判決上訴須於判決送達後20日內向本院提出上訴狀。
中　　華　　民　　國　　96　　年　　3 　　月　　5 　　日
                              書記官  楊錫芬
